ACORDAO-COMPLETO-2356891

ACÓRDÃO DE RELAÇÃO

ACÓRDÃO DE RELAÇÃO 3792/2019 ATA 19/2019 - SEGUNDA CÂMARA

Acórdão 3792/2019-TCU-Segunda Câmara
	VISTO, relacionado e discutido estes autos de Admissão, de servidores do Instituto Nacional de Traumatologia e Ortopedia Jamil Hadad, encaminhados a este Tribunal na forma dos arts. 2º, caput e inciso II, e 4º, caput, da Instrução Normativa - TCU 78/2018. 
Considerando que nos atos de admissão constantes deste processo foram detectadas a existência dos respectivos desligamentos, conforme verificação da documentação anexada, seja por meio da constatação da existência de ato de desligamento na base Sisac e Siape, ou pela constatação do óbito do servidor;
Considerando o parecer do Ministério Público junto a este Tribunal; 
ACORDAM os Ministros do Tribunal de Contas da União, diante das razões expostas pelo Relator, com fulcro nos arts. 1º, inciso V, e 39, inciso I, ambos da Lei 8.443, de 16 de julho de 1992, c/c os 1º, inciso VIII; 17, II; 62, III; 137, IV; 143, II e 260, do RI/TCU, em:
Considerar prejudicado por perda de objeto os atos de admissão abaixo relacionados, tendo em vista não produzirem mais efeitos financeiros, por força do art. 7º da Resolução TCU nº 206, de 2007, alterada pela Resolução 237/2010.
1. Processo TC-Processo 011.009/2019-5 (ATOS DE ADMISSÃO) 
	1.1. Interessados: Claudia Galdino da Silva de Assis (XXX.576.677-XX) ; Claudia Marcia Gomes Barreto (XXX.699.037-XX) ; Claudia de Oliveira Carvalho Losch (XXX.393.247-XX) ; Claudio Alfredo Dorigo (XXX.932.577-XX) ; Claudio Feitosa de Albuquerque Junior (XXX.465.277-XX) ; Claudio Moreira (XXX.471.117-XX) ; Cleudete de França da Silva (XXX.137.457-XX) ; Crislene Rolim Guerreiro (XXX.292.718-XX) ; Cristiane Moreira de Souza (XXX.439.947-XX) ; Cristiane Nunes Guimarães (XXX.171.697-XX) ; Cristiane Regina Goulart de Oliveira (XXX.240.657-XX) ; Cristiane da Veiga Capetine (XXX.332.047-XX) ; Cristina da Silva Cremonez (XXX.405.467-XX) ; Daniella Maria Hermida Cartaxo dos Santos (XXX.062.327-XX) ; Debora Maria Marfin Jansen (XXX.426.827-XX) ; Decenir Muniz da Cruz (XXX.175.507-XX) ; Dejane Sorva Rosa (XXX.200.067-XX) ; Denise Fortuna de Azevedo Costa (XXX.598.157-XX) ; Denise dos Santos Leal (XXX.576.977-XX) ; Dilceia Gomes Braga (XXX.557.267-XX) 
	1.2. Órgão/Entidade: Instituto Nacional de Traumatologia e Ortopedia Jamil Hadad
	1.3. Relator: Ministro Raimundo Carreiro
	1.4. Representante do Ministério Público: Procurador Marinus Eduardo De Vries Marsico
	1.5. Unidade Técnica: Secretaria de Fiscalização de Pessoal (SEFIP) .
	1.6. Representação legal: não há.
	1.7. Determinações/Recomendações/Orientações: não há.

Segunda Câmara

Claudia Galdino da Silva de Assis (XXX.576.677-XX); Claudia Marcia Gomes Barreto (XXX.699.037-XX); Claudia de Oliveira Carvalho Losch (XXX.393.247-XX); Claudio Alfredo Dorigo (XXX.932.577-XX); Claudio Feitosa de Albuquerque Junior (XXX.465.277-XX); Claudio Moreira (XXX.471.117-XX); Cleudete de França da Silva (XXX.137.457-XX); Crislene Rolim Guerreiro (XXX.292.718-XX); Cristiane Moreira de Souza (XXX.439.947-XX); Cristiane Nunes Guimarães (XXX.171.697-XX); Cristiane Regina Goulart de Oliveira (XXX.240.657-XX); Cristiane da Veiga Capetine (XXX.332.047-XX); Cristina da Silva Cremonez (XXX.405.467-XX); Daniella Maria Hermida Cartaxo dos Santos (XXX.062.327-XX); Debora Maria Marfin Jansen (XXX.426.827-XX); Decenir Muniz da Cruz (XXX.175.507-XX); Dejane Sorva Rosa (XXX.200.067-XX); Denise Fortuna de Azevedo Costa (XXX.598.157-XX); Denise dos Santos Leal (XXX.576.977-XX); Dilceia Gomes Braga (XXX.557.267-XX)

RAIMUNDO CARREIRO

não há.

ATOS DE ADMISSÃO (ADS)

Secretaria de Fiscalização de Pessoal (SEFIP).